【裁判字號】    95,易,1633
【裁判日期】    950809
【裁判案由】    傷害
【裁判全文】
臺灣臺中地方法院刑事判決              95年度易字第1633號
公  訴  人  臺灣臺中地方法院檢察署檢察官
被      告  丙○○
                    國民
上列被告因傷害案件，經檢察官提起公訴（94年度偵字第10187
號），本院判決如下：
    主  文
丙○○傷害人之身體，處罰金銀元貳仟元（即新臺幣陸仟元），
如易服勞役，以新臺幣壹仟元折算壹日。
    事  實
一、丙○○於民國（下同）九十三年十二月十八日晚上二十二時
    許，在臺中市○○街六巷二十二號前，因其家中所設神壇之
    信徒與丁○○（涉犯傷害及毀損罪，業經判處罪刑確定在案
    ）之母親賴李麗春為停車糾紛發生爭吵，丙○○在其住處樓
    上聽聞爭吵聲即下樓察看，而丁○○見狀亦欲上前了解狀況
    ，詎丙○○心生不滿，竟基於傷害之犯意，出手毆打丁○○
    之臉部及胸部，致丁○○受有上唇裂傷○點八Ｘ○點二公分
    、前胸紅斑七Ｘ二點五公分等之傷害。
二、案經丁○○訴請臺灣臺中地方法院檢察署檢察官偵查起訴。
    理  由
一、訊據被告丙○○矢口否認有何前揭之傷害犯行，辯稱：當時
    雙方並無發生爭吵，伊未動手傷害告訴人丁○○，當時只有
    告訴人丁○○動手傷害伊，並且毀損伊之數位相機，而經本
    院二審判處被告即本案告訴人丁○○拘役三十日得易科罰金
    確定在案，告訴人丁○○所訴均是不實捏造的，伊沒有毆打
    告訴人丁○○，至於告訴人丁○○為何會受傷，伊不知道，
    且證人許乃婷當天沒有在現場，證人賴怡君在樓上云云。惟
    查上揭事實，業據告訴人丁○○指訴綦詳，復據證人許乃婷
    、賴怡君於偵查中證述稱：被告丙○○確有出手毆傷告訴人
    丁○○之胸部及嘴巴等情屬實，並有告訴人丁○○所提出之
    行政院衛生署臺中醫院驗傷診斷書影本一份在卷足資佐證，
    且該驗傷診斷書載明，告訴人丁○○係於九十三年十二月十
    八日晚上二十二時就診驗傷，並於同日申領該驗傷診斷書，
    時間上與案發時相近，並非於遭本案被告丙○○提出傷害及
    毀損告訴後，始就診驗傷，是前揭告訴人丁○○所受之傷害
    ，難認係事後假造，前開驗傷診斷書應堪採信，告訴人丁○○之指訴亦應屬實在。至於被告丙○○雖舉證人乙○○、甲○○到庭證稱，被告丙○○並無傷害告訴人丁○○之犯行，
    惟證人乙○○所証，距離甚近，卻未耳聞爭吵事實；證人甲○○則對於告訴人丁○○所指訴之遭毆時間亦未目擊情形，
    是該證人乙○○、甲○○二人之證詞顯係臨訟迴護被告之詞
    ，委無足取，自難採為對被告有利事實認定之證據。此外，
    告訴人丁○○縱然有本院九十四年度中簡上字第四九四號刑
    事判決所認定之傷害及毀損事實，然亦無從卸免本案被告丙○○傷害部分之刑責。是綜據上述，被告丙○○空言否認，
    所辯無非臨訟畏罪飾卸之詞，要無足採，事證已臻明確，被
    告丙○○犯行洵堪認定。
二、核被告丙○○所為，係犯刑法第二百七十七條第一項之傷害
    罪。爰審酌被告丙○○犯罪之動機、目的、手段、品行尚佳
    ，並無不良前科，此有台灣台中地方法院檢察署刑案資料查
    註紀錄表一份在卷可按、所生危害及犯罪後猶飾詞狡賴犯行
    ，毫無悔意，且犯罪後迄今仍未與告訴人丁○○達成民事和
    解，取得諒解，犯後態度不佳等一切情狀，量處如主文所示
    之刑，並諭知易服勞役之折算標準，以資懲儆。查被告行為
    後，刑法第四十二條第三項關於易服勞役之折算標準及期限
    已有修正，因屬科刑規範事項之變更，其折算標準為裁判時
    所應諭知，自有就新舊法規定比較之必要，然因新舊刑法對
    易服勞役之折算標準，及易服勞役期限，規定各有不同，利
    與不利之情形互見，應就新舊法之規定綜合比較，以決定適
    用最有利於行為人之法律。本件應依刑法第二條第一項但書
    適用最有利於行為人之法律處斷，即適用修正後刑法第四十
    二條第三項之規定諭知以新台幣一千元為易服勞役之折算標
    準。又被告行為後，業已增訂刑法施行法第一條之一，並規
    定：「中華民國九十四年一月七日刑法修正施行後，刑法分
    則編所定罰金之貨幣單位為新臺幣。九十四年一月七日刑法
    修正時，刑法分則編未修正之條文定有罰金者，自九十四年
    一月七日刑法修正施行後，就其所定數額提高為三十倍。但
    七十二年六月二十六日至九十四年一月七日新增或修正之條
    文，就其所定數額提高為三倍。」，是就現行刑法中，有關
    於罰金刑處罰之規定，即有就新舊法比較之必要，惟經比較
    增訂之刑法施行法第一條之一與被告行為時之罰金罰鍰提高
    標準條例第一條前段、現行法規所定貨幣單位折算新臺幣條
    例第二條結果，二者規定適用之結果並無不同，亦即增訂之
    刑法施行法第一條之一之規定並無較為有利於被告之情形，
    是應依刑法第二條第一項前段之規定，依被告行為時之舊法
    即依罰金罰鍰提高標準條例第一條前段為法條適用之依據。
據上論斷，應依刑事訴訟法第二百九十九條第一項前段、刑法第
二條第一項前段、第一項但書、第二百七十七條第一項、修正後
刑法第四十二條第三項、罰金罰鍰提高標準條例第一條前段、現
行法規所定貨幣單位折算新臺幣條例第二條，判決如主文。
中    華    民    國    95    年    8     月    9     日
                  刑事第八庭    審判長法  官  朱光國
                                      法  官  洪堯讚
                                      法  官  洪俊誠
以上正本證明與原本無異。
如不服本判決，應於判決送達後十日內向本院提出上訴狀，上訴
於臺灣高等法院臺中分院(須附繕本)。
                                      書記官  蕭榮峰
中    華    民    國    95    年    8     月    9     日
附錄論罪科刑實體法條文：
刑法第277條第1項（普通傷害罪）：
傷害人之身體或健康者，處3年以下有期徒刑、拘役或1千元以下
罰金。
（罰金部份業經提高10倍為1萬元）


司法院資訊處製作；財團法人民間司法改革基金會備份。
